【裁判字號】    92,易緝,20
【裁判日期】    920529
【裁判案由】    電信法
【裁判全文】
臺灣屏東地方法院刑事判決                          九十二年度易緝字第二號
    公  訴  人  臺灣屏東地方法院檢察署檢察官
    被      告  甲○○
右列被告因違反電信法案件，經檢察官提起公訴（民國九十一年度偵字第二四一八號
），本院判決如左︰
    主  文
甲○○違反無線電頻率非經交通部核准，不得使用之規定，未經核准擅自使用無線電
頻率，因而致干擾無線電波之合法使用，處有期徒刑月，如易科罰金，以佰元折
算壹日。扣案之接收機（無型名、無廠牌、無序號）及發射機（無型名、無廠牌、無
序號）各壹台均沒收之。
    事  實
一、甲○○明知未經交通部核准，不得擅自使用無線電頻率，因而致干擾無線電波之
    合法使用。竟自民國九十一年二月二十日起向亦明知此情之莊玉真（已另行審結
    ），以每月新台幣（下同）四千元之租金，承租坐落於屏東縣泰武鄉○○段五十
    九地號土地（泰武鄉泰武高分一三二左分歧十一電力桿旁，電表號碼：00－0
    000－00），架設轉播站，設置未具名廣播電台，對外廣播節目販賣廣告，
    以ＦＭ９３．７ＭＨＺ（即九千赫至三百秭赫範圍）無線電頻率發送射信息，每
    日二十四小時不斷間發送，致干擾高雄廣播電台頻率ＦＭ９４．３ＭＨＺ）之合
    法使用，嗣於同年三月十一日為警持搜索票在前開處所查獲上情，並扣得甲○○
    所有之接收機（無型名、無廠牌、無序號）及發射機（無型名、無廠牌、無序號
    ）各一台。
二、案經交通部電信總局函送臺灣屏東地方法院檢察署檢察官偵查起訴。
      理  由
一、訊據被告甲○○對於右揭事實坦承不諱，核與交通部電信總局南區電信監理站分
    別於九十年十二月六日以南電報九十字第四三六號（包括現場照片二幀），及被
    告向莊玉真承租後於九十一年三月十一日以南電報九十一字第０九六號（包括現
    場照片二幀）所作成之非法電台及電波干擾處理報告表，暨於被告承租前，亦即
    於九十年十二月二十五日對同一電台之發射頻率所測試之廣播電台電場強度干擾
    測試表認定「未立案廣播電台頻率９３．７ＭＨＺ量測點五點以上有干擾狀況，
    本案判定有干擾」等在卷可稽，而９３．７ＭＨＺ屬於電信法所規定之射頻信息
    範圍九千赫至三百秭赫一節，亦有頻譜分析簡圖一紙附卷可參，此外，尚有扣案
    被告所有之接收機及發射機各一台足資佐證，被告自白堪認與事實相符，本件事
    證明臻明確，其犯行堪以認定，應依法論科。
二、按被告甲○○未經交通部之核准，在屏東縣泰武鄉○○段五十九地號土地上，設
    置未具名廣播電台ＦＭ９３．７ＭＨＺ無線電頻率，致干擾無線電波之合法使用
    ，核其所為，係犯修正後電信法第五十八條第三項擅自使用無線電頻率致干擾無
    線電波合法使用之罪。被告行為時之電信法第五十八條規定：「（第一項）未經
    許可擅自設置或使用電台發送九千赫至三百秭赫之射頻信息，致干擾無線電波之
    合法使用者，處二年以下有期徒刑、拘役或科或併科新台幣六十萬元以下罰金；
    （第二項）違反第四十六條第四項規定設置或使用無線廣播電台或無線電視電台
    發送射頻信息，致干擾無線電波之合法使用，或違反第四十八條第一項規定擅自
    使用或變更無線電頻率致干擾無線電波之合法使用者，依前項之規定處斷。」，
    上開規定於被告行為後即九十二年五月二十一日修正公布，同年月二十三日生效
    ，修正後電信法第五十八條規定：「（第一項）違反第四十六條第五項規定，設
    置或使用無線廣播電台或無線電視電台發送射頻信息，致干擾無線電波之合法使
    用，處二年以下有期徒刑、拘役或科或併科新台幣六十萬元以下罰金；（第二項
    ）違反第四十八條第一項規定，未經核准擅自使用或變更無線電頻率者，處拘役
    或科或併科新台幣二十萬元以下罰金；（第三項）犯前項之罪，因而致干擾無線
    電波之合法使用者，處二年以下有期徒、拘役或科或併科新台幣六十萬元以下罰
    金。」，被告上開行為所觸犯之構成要件，依其行為時之法律，同時觸犯修正前
    第五十八條第一項及第二項後段之罪，第五十八條第一項之未經可擅自設置或使
    用電台發送九千赫至三百秭赫之射頻信息，致干擾無線電波之合法使用罪之構成
    要件乃同條第二項後段之「違反第四十八條第一項規定擅自使用無線電頻率致干
    擾無線電波之合法使用」之特別規定，兩者間為法規競合之特別關係，自應論以
    第五十八條第一項之罪即可。修正後該法第五十八條第一項雖已刪除，然仍應依
    修正後電信法第五十八條第三項處罰其犯罪行為，茲比較修正前之電信法第五十
    八條第一項及修正後第五十八條第三項之規定，新舊法比較結果，刑度相同，依
    刑法第二條第一項前段之從新原則，應適用裁判時之第五十八條第三條之規定處
    斷。爰審酌被告犯罪動機、目的、手段、發送時間非長、所生損害非鉅，及其犯
    罪後坦承犯行，犯後態度良好等一切情狀，量處如主文所示之刑，並諭知易科罰
    金之折算標準，以資儆懲。至於扣案之接收機（無型名、無廠牌、無序號）及發
    射機（無型名、無廠牌、無序號）各一台，為犯本件電信法第五十八條之罪所查
    獲之物，不問屬於犯人與否，均應依電信法第六十條之規定宣告沒收之。
據上論斷，應依刑事訴訟法第二百九十九條第一項前段，修正後電信法第五十八條第
三項、第六十條，刑法第十一條、第二條第一項前段、第四十一條第一項，罰金罰鍰
提高標準條例第二條，判決如主文。
本案經檢察官陳川傑到庭執行職務
中      華      民      國      九十二      年      五    月  二十九    日
                                      臺灣屏東地方法院刑事第三庭
                                          審判長法  官  蔡國卿
                                                法  官  郭書豪
                                                法  官  李淑惠
右正本證明與原本無異。
如不服本判決應於收受本判決後送達後十日內向本院提出上訴書狀，其未敘述上訴理
由者，並得於提起上訴後十日內向本院補提理由書狀（均須按他造當事人之人數附繕
本 ）「切勿逕送上級法院」
                                          書記官   魏慧夷
中      華      民      國      九十二      年      五    月  二十九    日
附錄論罪法條
新修正之電信法第五十八條（九十二年五月二十一日公布）
違反第四十六條第五項規定，設置或使用無線廣播電台或無線電視電台發送射頻信息
，致干擾無線電波之合法使用，處二年以下有期徒刑、拘役或科或併科新台幣六十萬
元以下罰金。
違反第四十八條第一項規定，未經核准擅自使用或變更無線電頻率者，處拘役或科或
併科新台幣二十萬元以下罰金。
犯前項之罪，因而致干擾無線電波之合法使用者，處二年以下有期徒、拘役或科或併
科新台幣六十萬元以下罰金。


司法院資訊處製作；財團法人民間司法改革基金會備份。
